臺灣新北地方法院刑事判決
110年度簡上字第454號
上  訴  人
即  被  告  姜雙發


上列上訴人即被告因傷害案件，不服本院中華民國110年8月17日
110年度簡字第3015號第一審刑事簡易判決（聲請簡易判決處刑
案號：110年度偵字第23007號），提起上訴，本院管轄之第二審
合議庭判決如下：
    主      文
上訴駁回。
姜雙發緩刑貳年。
    事實及理由
一、本院合議庭審理結果，認原審判決之認事、用法、量刑均無
    不當，應予維持，是本案關於事實、證據、理由及應適用法
    條，除補充「被告姜雙發於本院準備程序及審理時之自白」
    、「被告與告訴人陳柏安於民國110年11月21日簽具之傷害
    和解書」、「本院於110年11月30日所製之公務電話紀錄」
    外，其餘均引用附件即第一審刑事簡易判決書（含聲請簡易
    判決處刑書）之記載。
二、被告上訴意旨略以：希望能與告訴人和解等語。
三、按量刑輕重，屬為裁判之法院得依職權自由裁量之事項，苟
    已以行為人之責任為基礎，並斟酌刑法第57條各款所列情狀
    ，在法定刑度內，酌量科刑，無偏執一端，致明顯失出失入
    情形，自不得指為不當或違法。原審認本案事證明確，並審
    酌被告與告訴人間因行車糾紛發生爭執，惟不思理性溝通，
    即以安全帽毆打致告訴人成傷，其暴力行為顯不足取，兼衡
    告訴人所受傷害程度，被告犯罪之動機、目的、手段，智識
    程度為高職畢業（依個人戶籍資料所載），自陳家庭經濟狀
    況為貧寒、職業為水電工等一切情狀，量處拘役20日，併諭
    知如易科罰金，以新臺幣（下同）1千元折算1日。經核原審
    認事用法並無違誤，量刑亦在法定刑度內，且尚屬妥適而無
    不當。而被告於本院審理期間與告訴人達成和解，並給付賠
    償金1萬元，亦獲得告訴人之宥恕，有傷害和解書、刑事撤
    回告訴狀及本院於110年11月30日所製公務電話紀錄附卷可
    稽（見本院110年度簡上字第454號卷【下稱本院簡上卷】第
    77至85頁），原審雖未及審酌此情，然此僅屬量刑因子之一
    ，就此與原判決量刑所憑理由為整體綜合觀察，尚難認原審
    就本案犯罪事實與情節所為之量刑，有何明顯過重失輕之不
    當，本院自應予維持。則被告僅以上訴求和解為由提起上訴
    ，即無可採，被告上訴屬無理由，應予駁回。
四、被告前因公共危險案件，經本院以104年度交簡字第3064號
    判決判處有期徒刑3月確定，於104年9月30日易科罰金執行
    完畢等情，有臺灣高等法院被告前案紀錄表1份在卷可參（
    見本院簡上卷第15至19頁），是被告前因故意犯罪受有期徒
    刑以上刑之宣告，執行完畢後，5年以內未曾因故意犯罪受
    有期徒刑以上刑之宣告。且被告已與告訴人達成和解，告訴
    人並於傷害和解書中表示息事，放棄刑事告訴權及民事損害
    賠償請求權，雙方保持和睦相處等語，並經本院電詢向告訴
    人確認已收訖和解金額無誤。本院因認被告經此偵審程序及
    科刑教訓後，應知所警惕，當無再犯之虞，前開刑之宣告，
    以暫不執行為適當，爰依刑法第74條第1項第2款規定，宣告
    緩刑2年，以啟自新。
據上論斷，應依刑事訴訟法第455條之1第1項、第3項、第368條
、第373條，刑法第74條第1項第2款，判決如主文。
本案經檢察官洪松標聲請簡易判決處刑，檢察官王凌亞到庭執行
職務。
中　　華　　民　　國　　111 　年　　2 　　月　　24　　日
                  刑事第十庭  審判長法  官  謝梨敏
                                    法  官  謝茵絜
                                    法  官  黃秀敏
上列正本證明與原本無異。
不得上訴。
                                    書記官  劉曉謙 
中　　華　　民　　國　　111 　年　　2 　　月　　24　　日
附錄本案論罪科刑法條全文：
中華民國刑法第277條
傷害人之身體或健康者，處5年以下有期徒刑、拘役或50萬元以
下罰金。
犯前項之罪，因而致人於死者，處無期徒刑或7年以上有期徒刑
；致重傷者，處3年以上10年以下有期徒刑。

附件
臺灣新北地方法院刑事簡易判決　　　　 110年度簡字第3015號
聲　請　人　臺灣新北地方檢察署檢察官
被      告  姜雙發  男  57歲（民國00年00月00日生）
                        住新北市○○區○○街00號2樓
                        國民身分證統一編號：Z000000000號
上列被告因傷害案件，經檢察官聲請以簡易判決處刑（110年度
偵字第23007號），本院判決如下：
    主  文
姜雙發犯傷害罪，處拘役貳拾日，如易科罰金，以新臺幣壹仟元
折算壹日。
    事實及理由
一、本案犯罪事實、證據及應適用法條，除證據並所犯法條一、
    證據欄㈢「新泰綜合醫院診斷證明書」之記載更正為「新泰
    綜合醫院診斷證明書2份」外，其餘均引用如附件檢察官聲
    請簡易判決處刑書之記載。
二、爰以行為人之責任為基礎，審酌被告因與告訴人生爭執，惟
    不思理性溝通，即以安全帽毆打致告訴人成傷，其暴力行為
    顯不足取，兼衡告訴人所受傷害程度，被告犯罪之動機、目
    的、手段，智識程度為高職畢業（依個人戶籍資料所載），
    自陳家庭經濟狀況為貧寒、職業為水電臨時工，犯後態度，
    迄今尚未賠償告訴人或與之達成和解等一切情狀，量處如主
    文所示之刑，並諭知易科罰金之折算標準，以資儆懲。至未
    扣案之安全帽，雖係本案供被告犯罪所用之物，然是否為被
    告所有之物及目前是否存在不明，為避免執行困難，爰不予
    宣告沒收，附此敘明。
三、依刑事訴訟法第449條第1項前段、第3項、第454條第2項，
    刑法第277條第1項、第41條第1項前段，刑法施行法第1條之
    1第1項，逕以簡易判決處刑如主文。
四、如不服本判決，應於判決送達後20日內，向本庭提出上訴狀
    ，上訴於本院第二審合議庭（須附繕本）。本案經檢察官洪
    松標聲請以簡易判決處刑。
中    華    民    國   110    年    8     月    17    日
                  刑事第二十七庭  法  官     陳明珠
上列正本證明與原本無異。
                                  書記官     林有象
中    華    民    國   110    年    8    月     18    日
附錄本案論罪科刑法條全文：
中華民國刑法第277條
傷害人之身體或健康者，處5 年以下有期徒刑、拘役或50萬元以
下罰金。
犯前項之罪，因而致人於死者，處無期徒刑或7 年以上有期徒刑
；致重傷者，處3 年以上10年以下有期徒刑。

簡易判決附件：
臺灣新北地方檢察署檢察官聲請簡易判決處刑書
                                    110年度偵字第23007號
    被      告  姜雙發  男  57歲（民國00年00月00日生）
                        住新北市○○區○○街00號2樓
                        國民身分證統一編號：Z000000000號
上列被告因傷害案件，業經偵查終結，認為宜聲請以簡易判決處
刑，茲將犯罪事實及證據並所犯法條分敘如下：
        犯罪事實
一、姜雙發於民國110年03月10日18時54分許，騎乘車號000-000
  &0000; 號重型機車，在新北市○○區○○街00巷00號前與陳柏安
    騎
    乘之車號000-0000號重型機車發生車禍，雙方均人車倒地，
    雙方一言不合，姜雙發竟基於傷害之犯意，持安全帽毆打陳
    柏安，致陳柏安因而受有頭部鈍傷、左手中指挫傷等傷害。
二、案經陳柏安訴由新北市政府警察局新莊分局報告偵辦。
        證據並所犯法條
一、證據：
（一）被告於警詢之自白。
（二）告訴人之指訴。
（三）新泰綜合醫院診斷證明書。
（四）道路交通事故現場圖、道路交通安全事故調查報告表（一
      ）（二）及現場暨監視器照片。
二、核被告所為，係犯刑法第277條第1項之傷害罪嫌。
三、依刑事訴訟法第451條第1項聲請逕以簡易判決處刑。
    此    致
臺灣新北地方法院
中    華    民    國   110    年    7     月    21    日
                              檢  察  官  洪  松  標